最高法院刑事判決　　　　　　九十四年度台上字第五八三八號
　　上訴人　台灣高等法院台南分院檢察署檢察官
　　被　告　甲○○
上列上訴人因被告肇事逃逸案件，不服台灣高等法院台南分院中
華民國九十二年一月二十九日第二審判決（九十一年度交上訴字
第八七四號，起訴案號：台灣嘉義地方法院檢察署九十一年度偵
字第一九二九號），提起上訴，本院判決如下：
    主  文
原判決撤銷，發回台灣高等法院台南分院。
    理　由
本件原判決以公訴意旨略謂被告甲○○有其理由欄一、所載之犯
行，涉犯刑法第一百八十五條之四之肇事逃逸罪、第二百九十四
條第一項之遺棄罪嫌。惟經審理結果，認無積極證據足認被告有
被訴之上開犯行，因而撤銷第一審科刑之判決，改判諭知被告無
罪。固非無見。
惟查：（一）、原判決於理由欄二、(五)以公訴人認被告所駕駛之
聯結車與盧松山所駕駛之重機車發生擦撞，致機車倒地後復彈起
而落地，即使於三十公尺外均可聽聞撞擊聲響之事實，固據證人
張旭耀、孟憲儀於偵查中證述可按，惟當場路過之證人王志成於
偵查中則供陳當時因注意聽音樂，並未聽到車禍之機車倒地等撞
擊聲等情，張旭耀、孟憲儀之證言即有瑕疵，且上訴人之聯結車
附有拖車，在司機座位上不易聽到車外聲音，又該車引擎聲音甚
大已遮蓋外面聲響，有原審勘驗筆錄可按，被告所辯當時因車窗
關閉吹冷氣播音樂，未聽到撞擊聲應屬實情，因而為被告有利之
認定。但依卷內資料，王志成於警詢供稱：「我當時停紅燈時，
聽到機車摔倒的聲音，就看見一輛聯結車（指被告之車）經過後
，一騎士盧松山的安全帽正在滾動尚未停止……」，於偵查中先
雖供稱：「當時注意聽音樂沒聽到撞擊聲」，嗣與張旭耀、孟憲
儀又一致供謂：「因聽到撞擊聲才轉頭看，看到人車皆已倒地」
（偵查卷第四十一頁反面、第五十四頁、第五十六頁反面），其
就是否有聽到本件車禍之撞擊聲，前後所供不一，實情如何？為
明真相，並維公平正義，自應詳予查明。原審未根究明白，遽以
王志成供稱未聽到撞擊聲而為有利被告之認定，自嫌速斷。（二
）、案發當時被告係行駛嘉義市○○路欲前往嘉義縣民雄工業區
載貨為被告所陳明，而張旭耀、孟憲儀、王志成及證人即警員黃
銘德於偵查中均一致供稱自世賢路可直達到文化路到民雄工業區
，但被告於車禍發生後係自世賢路右轉新民路，左轉興業西路，
再右轉博愛路，再轉文化路，亦為王志成於偵查中供明（偵查卷
第五十七頁），原判決對被告於肇事後，若非欲擺脫目擊者之尾
隨，何以竟在市區○道而行？上開四位證人不利於被告之供述，
何以不足以採納？並未詳為說明其理由，徒以被告拖行龐大車身
如何繞道擺脫尾隨？何以遇紅燈會自動停止等而為有利被告之認
定，亦有理由不備之違誤。以上，或為檢察官上訴意旨所指摘，
或為本院得依職權調查之事項，應認原判決有撤銷發回更審之原
因。原判決理由欄二(四)關於被告被訴遺棄判決無罪部分，因檢察
官認與上開肇事逃逸部分有想像競合之裁判上一罪關係，基於審
判不可分之原則，應一併予以發回。
據上論結，應依刑事訴訟法第三百九十七條、第四百零一條，判
決如主文。
中　　華　　民　　國　九十四　年　　十　　月　 二十 　日
                      最高法院刑事第十二庭
                          審判長法官  謝　俊　雄
                                法官  陳　世　雄
                                法官  蘇　振　堂
                                法官  吳　信　銘
                                法官  徐　文　亮
      本件正本證明與原本無異
                                      書  記  官
中　　華　　民　　國　九十四　年　　十　　月　二十七　日
                                                Ａ
